【裁判字號】    92,毒抗,84
【裁判日期】    920430
【裁判案由】    戒治
【裁判全文】
臺灣高等法院臺南分院刑事裁定                九十二年度毒抗字第八四號  孝股
    抗  告  人  甲○○即鄭琪旻.
右列抗告人因戒治案件，不服臺灣雲林地方法院中華民國九十二年六月二十一日裁定
（九十二年度毒聲字第二四０號）提起抗告，本院裁定如左：
      主  文
抗告駁回。
      理  由
一、本件抗告意旨略以：抗告人自九十一年六月五日，經觀察、勒戒後迄今未曾再施
    用毒品，此次經採尿送驗結果呈毒品陽性反應，實因抗告人於九十一年十二月二
    十七日因感冒而服用感冒藥所致，原審依鑑定結果，裁定抗告人入戒治處所施以
    強治戒治一年，顯有未當，為此，提起本件抗告云云。
二、經查：抗告人前因施用毒品案件，先後經二次觀察、勒戒後，因無繼續施用毒品
    傾向，分別經臺灣臺中地方法院、臺灣板橋地方法院於九十年五月三日、九十一
    年六月五日，以九十年度毒偵字第二０九二號、九十一年度毒偵字第一八一七號
    不起訴處分確定。詎抗告人竟又於九十一年十二月二十八日二十一時回溯前九十
    六小時內，在不詳地點，以不詳方法，施用第二級毒品安非他命一次。嗣因另案
    涉竊盜案件，為警於同年十二月二十八日查獲，經採尿送驗結果，呈安非他命陽
    性反應，此有詮昕科技股份有限公司出具之濫用藥物尿液檢驗報告附卷可參；及
    判決書、被告刑案資料查註紀錄表在卷足憑，則被告三犯毒品危害防制條例第十
    條第二項之罪，原裁定法院因依檢察官之聲請，裁定抗告人入戒治處所施以強制
    戒治一年。
三、抗告人雖否認有何施用毒品之犯行，惟抗告人尿液經送詮昕科技股份有限公司檢
    驗結果，呈安非他命陽性反應，有卷附之詮昕科技股份有限公司之濫用藥物尿液
    檢驗報告可稽。另查抗告人尿液經送檢驗，經詮昕科技股份有限公司分別以酵素
    免疫分析法（ＥＩＡ）初篩檢及氣相層析質譜儀（GC／MS）做確認，均呈安非他
    命陽性反應，有前開尿液檢驗報告附卷可稽。又氣相層析質譜儀（GC/MS
    gaschro-ma tography／massspectrometry）乃目前就藥物篩檢結果必須進一步
    確認時所最常採用之確認方法，因此在良好的操作條件之下，以氣相層析質譜儀
    作藥物及其代謝物之定性及定量分析，幾乎不會有偽陽性反應產生，有行政院國
    軍退除役官輔導委員會臺北榮民總醫院八十三年四月七日（八三）北總內字第０
    三０五九號函可按。綜上所述，被告於尿液送驗前九十六小時內，確有施用第二
    級毒品安非他命之犯行已足堪認定。被告雖否認施用毒品，且辯稱尿液經送驗有
    毒品陽性反應係因服用感冒藥品所致，但就服用何種感冒藥物所致，均未言明，
    所辯要屬事後卸責之詞，不足採信，其施用毒品之犯行，足堪認定。原審以其施
    用第二級毒品事證明確，依毒品危害防制條例第二十條第三項之規定，裁定抗告
    人入戒治處所施以強制戒治一年，經核於法並無不合，抗告人猶執前詞，指摘原
    裁定不當，為無理由，應予駁回。
四、據上論結，應依刑事訴訟法第四百十二條，裁定如主文。
中      華      民      國    九十二    年      四      月     三十     日
                                  臺灣高等法院臺南分院刑事第五庭
                                          審判長法官  鄭  文  肅
                                                法官  王  浦  傑
                                                法官  陳  珍如
右正本證明與原本無異。
不得再抗告。
                                           法院書記官  周  美  莉
中      華      民      國    九十二    年      四      月     三十     日


司法院資訊處製作；財團法人民間司法改革基金會備份。
